臺灣臺南地方法院刑事裁定　　　　　　　　　　　　　九十一年度自字第一五九號
　　自　訴　人　乙○○
　　被　　　告　甲○○
右列被告因詐欺案件，經自訴人提起自訴，本院裁定如左：
    主  文
自訴駁回。
    理  由
一、自訴意旨略稱：被告甲○○意圖為自己不法之所有，於民國（下同）九十一年四
    月十九日佯向自訴人乙○○偽稱伊欲承租自訴人所有之營小客車以為營業云云，
    自訴人不知有詐，即將其所有並靠行於承佑交通有限公司之車牌號碼為六Ｑ－一
    七九號營小客車出租予被告，雙方並簽訂租車合約，言明每日租金六百元，且被
    告應於每五日繳付一次，否則即屬違約，自訴人並得收回該車。詎被告取得上開
    車輛後，從未給付任何一期之租車款予自訴人，經自訴人多方催請，被告均置之
    不理，亦不還車，至此自訴人始知受騙，因認被告涉有刑法第三百三十九條之詐
    欺罪嫌等情。
二、按法院或受命法官於自訴案件第一次審判期日前訊問及調查結果，如認為案件有
    刑事訴訟法第二百五十二條至第二百五十四條之情形者，得以裁定駁回其自訴，
    同法第三百二十六條第三項定有明文。
三、次按刑法第三百三十九條第一項詐欺罪之成立，以行為人意圖為自己或第三人不
    法所有，施詐術使人將本人或第三人之物交付為要件。經查，被告對於有於右揭
    時地向自訴人租用營小客車，及嗣後未繳付租車款等事實，均坦認不諱，惟堅決
    否認有何詐欺犯行，辯稱：伊向自訴人租車後，因身體不適、精神狀態不佳，每
    日均在家中靜養，並無駕駛該車營運之情形，然伊實無力還債，以致於遲未能給
    付租車款予自訴人，且伊於自訴人提起本件自訴後，隨即將伊所租用之車輛交還
    自訴人，並與自訴人就租車款部分達成口頭上分期清償之和解約定，故伊無意詐
    騙自訴人等語，俟自訴人亦於本院調查時陳稱：被告確於九十一年六月十二日將
    其所承租之營小客車歸還，雙方並已達成分期清償租車款之和解，約定由被告每
    半月給付伊五千元，且被告至九十一年八月六日止，已依約給付二次分期款項等
    語（見本院九十一年六月二十六日、八月六日訊問筆錄），則由是觀之，即難認
    被告有何不欲給付租車款或詐騙車輛等之故意，參以自訴人復表明伊已無意追究
    被告責任，伊認為被告應非故意等語，是尚難僅以被告初未依約給付約定租車款
    予自訴人等情，即認被告確有詐欺自訴人之不法意圖。綜此，依本院調查證據所
    得，應認被告罪嫌尚有不足，依照首揭說明，本件自訴應予駁回。
據上論斷，應依刑事訴訟法第三百二十六條第三項、第二百五十二條第十款，裁定如
主文。
中      華      民      國      九十一      年      八      月    八    日
                              臺灣臺南地方法院刑事第二庭
                                  法  官  林彥君
右正本證明與原本無異。
如不服本裁定應於送達後五日內向本院提出抗告狀。
                                  書記官  黃傳鈞
中      華      民      國      九十一      年      八      月   十三   日
